【裁判字號】    98,審小上,28
【裁判日期】    970227
【裁判案由】    返還不當得利
【裁判全文】
臺灣臺北地方法院民事裁定            98年度審小上字第28號
上  訴  人  丙○○（原名楊文鎰）
被上訴人    甲○○
            乙○○
上列當事人間返還不當得利事件，上訴人對於中華民國97年12月
30日本院新店簡易庭97年度店小字第1709號第一審判決提起上訴
，本院裁定如下：
    主  文
上訴駁回。
第二審訴訟費用新台幣壹仟伍佰元由上訴人負擔。
    理  由
一、按關於請求給付金錢或其他代替物或有價證券之訴訟，其標
    的金額或價額在新台幣十萬元以下者，適用本章所定之小額
    程序。對於小額訴訟之第一審裁判，得上訴或抗告於管轄之
    地方法院，其審判以合議行之。對於前項第一審裁判之上訴
    或抗告，非以其違背法令為理由，不得為之。至其上訴狀內
    應記載上訴理由，表明下列各款事項：一、原判決所違背之
    法令及其具體內容。二、依訴訟資料可認為原判決有違背法
    令之具體事實，民事訴訟法第436 條之8 第1 項、第436 條
    之24、第436 條之25分別定有明文。又民事訴訟法第471 條
    第1 項規定：「上訴狀內未表明上訴理由者，上訴人應於提
    起上訴狀後二十日內，提出理由書於原第二審法院，未提出
    者，毋庸命其補正，原第二審法院以裁定駁回之。」而上開
    規定於小額事件之上訴程序準用之，民事訴訟法第436 條之
    32第2 項亦有明文。另所謂判決違背法令，上訴人以原判決
    有不適用法規或適用不當為上訴理由時，其上訴狀或理由書
    應有具體之指摘，並揭示該法規之條項或其內容，若係成文
    法以外之法則，應揭示該法則之旨趣，倘為司法院解釋或本
    院之判例，則應揭示該判解之字號或其內容，如依民事訴訟
    法第469 條所列各款事由提起第三審上訴者，其上訴狀或理
    由書應揭示合於該條款之事實，最高法院67年台上字第2876
    號判例、70年台上字第2027號判例、71年台上字第314 號判
    例可資參考。是當事人於小額訴訟程序提起上訴，如依民事
    訴訟法第468 條規定，以第一審判決有不適用法規或適用法
    規不當為理由時，其上訴狀或理由書應有具體之指摘，並揭
    示該法規之條項或其內容。若係成文法以外之法則，應揭示
    該法則之旨趣。倘為司法院解釋、或最高法院之判例，則應
    揭示該判解之字號或其內容。如以民事訴訟法第469 條所列
    各款情形為理由時，其上訴狀或理由書，應揭示合於該條款
    之事實。上訴狀或理由書如未依此項方法表明者，即難認為
    已對第一審判決之違背法令有具體之指摘，其上訴自難認為
    合法。
二、經查，本件訴訟標的金額為新台幣（下同）20,000元，未逾
    100,000元，依民事訴訟法第436條之8第1項規定，訴訟標的
    金額未逾100,000元，應適用小額訴訟程序。又查，本件上
    訴人提起上訴於訴狀內僅表明：其平時尚需接受社會局補助
    ，並無資力幫助別人，且匯款與被上訴人乙○○之時間，其
    正在醫院抽血，亦不可能將金融卡交付被上訴人乙○○，關
    於其抽血檢驗之時間，均未經原審法院予以調查，所依據偵
    查案件之結果，本有多處疏誤，而被上訴人乙○○並未曾至
    其經營之補習班上班，此部分應令被上訴人乙○○提出任職
    期間之保險紀錄，且該款項匯入被上訴人甲○○帳戶後，係
    經何人提領花用，原審法院亦未調查，並聲請調查被上訴人
    甲○○所有帳戶內有多少不明款項異動等語，並未具體表明
    原審判決有何違背法令之具體事實，或依訴訟資料可認為原
    判決有違背法令之具體事實，而僅係據其在原審曾為惟原審
    法院並不採之陳述，重複爭執，是上訴人提起本件上訴，僅
    係就事實而為爭執，並非原審判決有何違背法令之情事，參
    酌上開說明，上訴人提出本件上訴，自不合法，不應准許，
    應予駁回。
三、依民事訴訟法第436條之32第2項、第444條第1項、第43 6條
    之19第1項、第95條、第78條，裁定如主文。
中    華    民    國    97    年    2     月    27    日
                  民事第六庭  審判長法  官  劉坤典
                                    法  官  林秀圓
                                    法  官  林麗真
以上正本係照原本作成。
本裁定不得抗告。
 中    華    民    國    98    年    3     月    2     日
                                           書記官 黃士元


司法院資訊處製作；財團法人民間司法改革基金會備份。
